臺灣臺南地方法院刑事判決
111年度交易字第129號
公  訴  人  臺灣臺南地方檢察署檢察官
被      告  郭丁木



上列被告因公共危險案件，經檢察官提起公訴（111年度偵字第1
483號），被告於準備程序進行中，就被訴事實為有罪之陳述，
本院改行簡式審判程序審理，判決如下：
    主  文
郭丁木駕駛動力交通工具而吐氣所含酒精濃度達每公升零點二五
毫克以上，累犯，處有期徒刑拾月。
    事  實
一、郭丁木前因公共危險案件，分別經本院以105年度交易字第5
    17號、106年度交易字第366號判處有期徒刑8月、9月確定，
    嗣經本院以106年度聲字第2111號裁定其應執行有期徒刑1年
    3月確定，於民國107年7月30日假釋出監付保護管束，並於
    同年10月6日假釋期滿未經撤銷，未執行之刑，以已執行完
    畢。其猶不知悔改，明知吐氣所含酒精濃度達每公升0.25毫
    克以上者，不得駕駛動力交通工具，仍於110年12月30日12
    時許，在臺南市南區水交社大樓附近之工地內飲用啤酒後，
    仍於同日17時10分許，基於酒後駕車致公共危險之犯意，無
    照騎乘車牌號碼000-000號普通重型機車。嗣於同日17時30
    分許，行經臺南市○區○○路0號前時，因未依規定機車兩段式
    左轉為警攔檢，經警發覺其身上有酒氣，並於同日17時37分
    測得其吐氣所含酒精濃度為每公升0.83毫克（MG/L），而查
    悉上情。
二、案經臺南市政府警察局第一分局移送臺灣臺南地方檢察署檢
    察官偵查起訴。
    理  由
一、本件被告所犯為死刑、無期徒刑、最輕本刑為3年以上有期
    徒刑以外之罪，亦非屬高等法院管轄之第一審案件，其於準
    備程序進行中，先就被訴事實為有罪之陳述，經法官告知簡
    式審判程序之旨，並聽取公訴檢察官之意見後，依刑事訴訟
    法第273條之1第1項、第273條之2等規定，裁定進行簡式審
    判程序，且不受同法第159條第1項、第161條之2、第161條
    之3、第163條之1及第164條至第170條所規定證據能力認定
    及調查方式之限制，合先敘明。
二、上開犯罪事實，業據被告於警詢、偵訊及本院審理時均坦承
    不諱，並有臺南市警察局第一分局酒精測定紀錄表（警卷第
    25頁）、財團法人臺灣商品檢測驗證中心呼氣酒精測試器檢
    定合格證書（警卷第23頁）、臺南市政府警察局舉發違反道
    路交通管理事件通知單影本（警卷第27頁）、車號查詢機車
    車籍資料（警卷第21頁）、證號查詢機車駕駛人資料報表（
    警卷第19頁）在卷可稽，堪認被告自白與事實相符，而得採
    信。是本案事證明確，被告上開犯行堪以認定，應依法論科
    。
三、論罪科刑：
　㈠按行為後法律有變更者，適用行為時之法律，但行為後之法
    律有利於行為人者，適用最有利於行為人之法律，刑法第2
    條第1項定有明文。查被告行為後，刑法第185條之3業經修
    正，並經總統於111年1月28日公布，於同年1月30日施行，
    修正前刑法第185條之3第1項規定之法定刑為「處2年以下有
    期徒刑，得併科20萬元以下罰金」；修正後刑法第185條之3
    第1項則規定「處3年以下有期徒刑，得併科30萬元以下罰金
    」，經比較新舊法之結果，修正後之規定顯然並未較有利於
    被告，是依刑法第2條第1項前段之規定，自應適用被告行為
    時即修正前刑法第185條之3第1項之規定處斷。
  ㈡核被告所為，係犯修正前刑法第185條之3第1項第1款之公共
    危險罪。
　㈢再查，被告有前述事實欄所記載之公共危險前科紀錄，此有
    臺灣高等法院被告前案紀錄表1份附卷足憑，故被告於受有
    期徒刑執行完畢後，5年內故意再犯本件有期徒刑以上之公
    共危險罪，依刑法第47條第1項規定，為累犯，應依法加重
    其刑。
　㈣爰審酌被告於94、95、97、102、105、106年間曾多次因酒後
    駕車之公共危險案件，分別經法院判處罰金及有期徒刑確定
    並執行完畢之紀錄，有上開被告前案紀錄表1份在卷可參。
    其卻不知警惕，再度飲用酒類後，無視於法律之誡命及其他
    用路人之安全，仍於下午時無照騎乘重型機車行駛於市區道
    路，又因未依規定兩段式左轉為警攔查，經警發覺被告身上
    充滿酒味而施以酒測，並測得其吐氣酒精濃度為每公升0.83
    毫克（MG/L），對一般往來之公眾及行車具有高度之危險性
    ，所幸未肇事即為警攔檢查獲。復考量其犯後坦承犯行，態
    度尚佳，自陳教育程度國中畢業、已離婚，目前獨自租屋居
    住，現受僱從事鋪設人行道地磚工作等一切情狀，量處如主
    文所示之刑。
四、據上論斷，依刑事訴訟法第273條之1第1項、第299條第1項
    前段，刑法第2條第1項前段、（修正前）第185條之3第1項
    第1款、第47條第1項，刑法施行法第1條之1第1項，判決如
    主文。
本案經檢察官施胤弘提起公訴，檢察官呂舒雯到庭執行職務
中　　華　　民　　國　　111 　年　　3 　　月　　23　　日
            刑事第十四庭  法  官  蕭雅毓
以上正本證明與原本無異。
如不服本判決應於收受送達後20日內向本院提出上訴書狀，並應
敘述具體理由；其未敘述上訴理由者，應於上訴期間屆滿後20日
內向本院補提理由書（均須按他造當事人之人數附繕本）「切勿
逕送上級法院」。
                          書記官  李如茵
中　　華　　民　　國　　111 　年　　3 　　月　　23　　日
附錄本案論罪科刑法條全文
修正前中華民國刑法第185條之3
駕駛動力交通工具而有下列情形之一者，處 2 年以下有期徒刑
，得併科 20 萬元以下罰金：
一、吐氣所含酒精濃度達每公升零點二五毫克或血液中酒精濃度
    達百分之零點零五以上。
二、有前款以外之其他情事足認服用酒類或其他相類之物，致不
    能安全駕駛。
三、服用毒品、麻醉藥品或其他相類之物，致不能安全駕駛。
因而致人於死者，處 3 年以上 10 年以下有期徒刑；致重傷者
，處 1 年以上 7 年以下有期徒刑。
曾犯本條或陸海空軍刑法第 54 條之罪，經有罪判決確定或經緩
起訴處分確定，於五年內再犯第 1 項之罪因而致人於死者，處
無期徒刑或 5 年以上有期徒刑；致重傷者，處 3 年以上 10 年
以下有期徒刑。